【裁判字號】    99,易,260
【裁判日期】    990303
【裁判案由】    竊盜
【裁判全文】
臺灣板橋地方法院刑事判決               99年度易字第260號
公  訴  人  臺灣板橋地方法院檢察署檢察官
被      告  乙○○
上列被告因竊盜案件，經檢察官提起公訴（98年度偵字第33263
號），本院裁定改依簡式審判程序，判決如下：
    主  文
乙○○犯攜帶兇器夜間侵入住宅竊盜罪共參罪，均累犯，各處有
期徒刑捌月。應執行有期徒刑壹年捌月。
    事  實
一、乙○○前因(一)贓物案件，經本院以94年度易字第242 號判決
    判處有期徒刑1 年確定；又因(二)竊盜及偽造文書等案件，經
    本院以94年度易字第648 號判決分別判處有期徒刑2 年7 月
    、6 月，定應執行刑為有期徒刑3 年，經檢察官及乙○○提
    起上訴後，臺灣高等法院以95年度上訴字第3163號判決撤銷
    原判決關於竊盜部分之判決，改判處有期徒刑3 年6 月，並
    與前揭偽造文書部分之罪刑，裁定合併定應執行刑為有期徒
    刑4 年確定；再因(三)竊盜案件，經本院以95年度易字第1786
    號判決判處有期徒刑9 月，暨以96年度聲減字第5606號裁定
    就上開(一)、(二)、(三)罪刑得減刑部分，依法減刑後並合併定應
    執行刑為有期徒刑4 年7 月，嗣於民國98年8 月1 日縮刑期
    滿執行完畢。詎其猶不知悔改，分別意圖為自己不法之所有
    ，於98年11月18日凌晨2 時許，騎乘其父親吳明雄所有車號
    為FCV-249 號重型機車，停放在臺北縣板橋市○○路○ 段玉
    平巷75弄內空地後，先後為下列行為：
  (一)於當日凌晨2 時11分許之夜間時分，侵入位於臺北縣板橋市
    ○○街337 巷7 弄23號之大樓1 樓樓梯間，且進入該大樓地
    下停車場，先從停放在該處為甲○○所有車號為CTE-551 號
    重型機車前置物箱內取出客觀上可對人之生命、身體、安全
    構成威脅而足供為兇器使用之螺絲起子1 支，再持該螺絲起
    子1 支破壞停放在該處車號為丙○○所有車號7K-0891 號自
    小客車車窗玻璃後侵入車內（毀損及侵入住宅部分未據告訴
    ），竊取車內零錢約新台幣（下同）400 元；
  (二)竊取丙○○所有之前開財物得手後，旋再持上開螺絲起子1
    支破壞停放在同處，丁○○所有車號N3-8970 號自小客車車
    窗玻璃後侵入車內（毀損及侵入住宅部分未據告訴），竊取
    車內零錢約400 元；
  (三)竊取丁○○所有之上開財物得手後，隨即再持上開螺絲起子
    1 支破壞停放在同處，甲○○所有車號為ZZ-3912 號自小客
    車車窗玻璃後侵入車內（毀損及侵入住宅部分未據告訴），
    竊取車內NIKON 牌數位相機1 台、國際牌衛星導航1 台及零
    錢約200 元，得手後，再接續竊取上開甲○○所有車號CTE-
    551 號重型機車1 輛並騎乘該機車逃逸，嗣於同日6 時30分
    許，為社區住戶發現上開車輛遭破壞，遂報警處理而循線查
    獲上情。
二、案經臺北縣政府警察局板橋分局報告臺灣板橋地方法院檢察
    署檢察官偵查起訴。
    理  由
一、查被告乙○○所犯並非死刑、無期徒刑、最輕本刑為三年以
    上有徒刑之罪或高等法院管轄第一審案件，而其於準備程序
    進行中，被告先就被訴事實為有罪之陳述，經法官告知簡式
    審判程序之旨，並聽取公訴人及被告之意見後，本院認適宜
    改依簡式審判程序進行，爰裁定進行簡式審判程序，合先敘
    明。
二、上揭事實，業據被告供承不諱，核與證人即被害人丙○○、
    丁○○、甲○○於警詢時證述之情節相符，並有臺北縣政府
    警察局板橋分局沙崙派出所受理刑事案件報案三聯單、臺北
    縣政府警察局車輛尋獲電腦輸入單各1 紙，及監視錄影畫面
    翻拍照片14張等在卷可稽，足認被告之自白與事實相符，堪
    予採為本案論罪科刑之依據。本件事證明確，被告竊盜之犯
    行，洵堪認定，應依法論科。
三、按刑法第321 條第1 項第1 款之「夜間侵入住宅竊盜」罪，
    係以「侵入住宅」為其加重要件。所謂住宅乃指人類日常居
    住之場所而言，公寓樓下之樓梯間雖僅供住戶出入通行，然
    就公寓之整體而言，該樓梯間為公寓之一部份，與公寓有密
    切不可分之關係，若夜間侵入樓梯間竊盜，難謂無同時妨害
    居住安全之情形（最高法院76年台上字第2972號判例意旨參
    照）；又按所謂「夜間」，參酌刑事訴訟法第100 條之3第3
    項之規定，係指日落後，日出前。經查，被告未經住居權人
    之同意，於凌晨2 時許，侵入與被害人居住大樓有密切不可
    分關係之樓梯間，及進入停車場內竊盜，而妨害被害人之居
    住安全，依上說明，自屬夜間侵入住宅無疑。又按刑法第32
    1 條第1 項第3 款之攜帶兇器竊盜罪，係以行為人攜帶兇器
    竊盜為其加重條件，此所謂兇器，其種類並無限制，凡客觀
    上足對人之生命、身體、安全構成威脅，具有危險性之兇器
    均屬之，且祇須行竊時攜帶此種具有危險性之兇器為已足，
    並不以攜帶之初有行兇之意圖為必要，最高法院著有79年台
    上字第5253號判例可資參照。查被告持以作案之螺絲起子1
    支，既足以用以破壞車窗玻璃，顯見此質地堅硬，而便於施
    力，堪認客觀上足以危害人之身體、生命安全，而屬兇器無
    訛。是核被告於前揭時地，持螺絲起子竊取他人財物之行為
    ，均係犯刑法第321 條第1 項第1 款、第3 款之夜間侵入住
    宅、攜帶兇器竊盜罪。又被告於如事實欄一(三)所示時地，先
    後竊取被害人甲○○自小客車內財物及重型機車1 部之竊盜
    行為，係於密切接近之時地先後實施，侵害同一被害人之財
    產法益，各行為之獨立性極為薄弱，依一般社會觀念，在時
    間差距上，難以分別，在刑法評價上，應視為數個舉動之接
    續施行，合為包括之一行為予以評價，為接續犯。至被告所
    犯如事實欄(一)、(二)、(三)所示之3 罪，雖時間緊接，惟係侵害
    不同人之財產法益，應認犯意各別，行為互殊，應予分論併
    罰。再查，被告有事實欄所載之前科紀錄，甫於98年8 月1
    日執行完畢，有臺灣高等法院被告前案紀錄表1 份附卷可考
    ，其於有期徒刑之執行完畢後，5 年內故意再犯本件有期徒
    刑以上之3 次竊盜罪，均為累犯，俱應依刑法第47條第1 項
    規定加重其刑。爰審酌被告正值青壯，卻不思循正當途徑以
    獲致財富，率爾以前揭方式竊取他人之財物，造成被害人財
    產上之損害，實非可取，又已有多次竊盜犯行遭判罪科刑之
    紀錄，素行不佳，甫服刑出獄未久，竟再犯本件之罪，難認
    有悔意，惟念其犯後已坦承犯行，兼衡其犯罪手段、動機、
    智識程度及被害人受損之程度等一切情狀，分別量處如主文
    所示之刑，暨定應執行刑，以資懲儆。
據上論斷，應依刑事訴訟法第273 條之1 第1 項、第299 條第1
項前段，刑法第321 條第1 項第1 款、第3 款、第47條第1 項、
第51條第5 款，判決如主文。
本案經檢察官陳旭華到庭執行職務。
中    華    民    國    99    年     3    月     3    日
                 刑事第十庭    法  官  鄭凱文
以上正本證明與原本無異。
如不服本判決應於收受本判決後10日內向本院提出上訴書狀，並
應敘述具體理由，如未敘述上訴理由者，應於上訴期間屆滿後20
日內補提理由書狀於本院（均須按他造當事人之人數附繕本）「
切勿逕送上級法院」。
                               書記官  陳筱惠
中    華    民    國    99    年    3     月    3     日
附錄本案論罪法條：
中華民國刑法第321條
（加重竊盜罪）
犯竊盜罪而有左列情形之一者，處 6 月以上、 5 年以下有期徒
刑：
一、於夜間侵入住宅或有人居住之建築物、船艦或隱匿其內而犯
    之者。
二、毀越門扇、牆垣或其他安全設備而犯之者。
三、攜帶兇器而犯之者。
四、結夥三人以上而犯之者。
五、乘火災、水災或其他災害之際而犯之者。
六、在車站或埠頭而犯之者。
前項之未遂犯罰之。

司法院資訊處製作；財團法人民間司法改革基金會備份。
